Inventaris van het archief van het Ministerie van Financiën: Directie Directe Belastingen, 1945-1987
Nationaal Archief, Den Haag
- Belastingheffing, zorgdrager minister van Financiën 1945-2001, 019
  - Het opstellen, wijzigen en intrekken van ambtelijke voorschriften en aanwijzingen aan de belastingadministratie. 1945-, 170
    - Boekwerk Loonbelasting 1965, 14
      - Premie Ziektewet, die door een werkgever geheel voor eigen rekening wordt genomen., 1954-1967; 281; 1.714.52
      - Kinderaftrek voor kinderen die in internaatsverband studeren., 1954-1974; 341; 1.713.151.2
      - Lijst van regelingen voor oudedagsvoorziening en gezinsverzorging welke zijn aangewezen als pensioenregeling., 1957-1971; 503; 1.713.151.2:1.848.43
      - Inkomsten- en loonbelasting en Internationale Fiscale Zaken. Indonesische pensioenen. Toepassing artikel 2, tweede lid, letter b, van het Besluit ter Voorkoming van Dubbele Belasting, ---; 367
      - Verwisseling van tot een bedrijfsvermogen behorende aandelenpakketten in het kader van een fusie., 1960-1968; 1249; OA 01209
      - Huispersoneel., 1960-1969; 114; 1.714.52
      - Toepassing van vermindering van belasting wegens kosten van verwerving en persoonlijke verplichtingen, buitengewone lasten en giften bij het Besluit op de Loonbelasting 1965., 1964; 1242
      - Wijziging van de aanschrijving van 2 juni 1965, nr. B5/7857 (L.B. '65, nr. 1)., 1356; 623
      - Premieheffing van bestuurders van verenigingen., 1965-1966; 496; 1.714.52
      - Lijst van beslissingen inzake de zelfstandige uitoefening van een bedrijf met betrekking tot artiesten., 1965-1969; 311; 1.714.52
      - Premieheffing bij het aannemen van werk door melkvervoerders., 1967; 668; 1.714.52
      - Aanneming van werk., 1967-1968; 80; 1.714.52
      - Heffing loon- en inkomstenbelasting inzake afkoopsommen ongevallenrente, welke worden besteed voor de aankoop van een lijfrente., 1967-1968; 293; 1.714.521
      - Overwerkbeloning van zeevarenden., 1967-1970; 305; 1.714.52
      - In aanmerking te nemen kinderbijslag. Vermelding van kinderbijslag op loonbelastingkaarten., 1967-1971; 1268
      - Inkomsten- en loonbelasting en premieheffing. Loonbelastingkaarten van dagbladverzorgers., 1968; 78; 1.714.52
      - Vergoedingen voor kantoorhouders en poststationhouders van het Staatsbedrijf der Posterijen, Telegrafie en Telefonie., 1968-1973; 350; 1.713.151.2
      - Loonbelasting en premieheffing sociale verzekeringen Wet Werkloosheidsvoorziening met uitkeringen Werkloosheidswet., 1968-1978; 1274; pak
      - Tabel voor bijzondere beloningen met name door toevoeging van een aantal jaarloonklassen aan het tabel., 1969; 274; 1.714.52
      - Loonbelasting en premieheffing. Beslissingen inzake de bedrijfs- of zelfstandige beroepsuitoefening, alsmede de inhoudingsplicht ten aanzien van artiesten., 1969-1970; 312; 1.714.52; pak
      - Loonbelasting en premieheffing. Wijziging Regeling inzake vermindering wegens negatieve opbrengst eigen woning., 1969-1983; 1317; 1.713.151.2; pak
      - Belasting- en premieheffing over bijstandsuitkeringen., 1970-1979; 181; 1.713; 1.713.151.2; pak
      - Overlijdensuitkeringen Ziektewet, Wet op de Arbeidsongeschiktheidsverzekering en Wet Werkloosheidsvoorziening., 1970-1979; 152; 1.713.151.2
      - Loonbelasting en premieheffing. Wijziging begrip aanneming van werk inzake bezorgers van weekbladen en drukwerken., 1971-1975; 322; 1.713.151.2
      - Loonbelastingkaarten en werknemersverklaringen ter zake van uitkeringen AOW en AWW al dan niet in combinatie met nevenuitkeringen., 1971-1978; 1331; pak
      - Toepassing Besluitenlijst van de Commissie Coördinatie Sociale Verzekering en Loonbelasting voor de heffing van de loonbelasting en de premieheffing volksverzekeringen., 1971-1980; 456; 1.713.151.2; pak
      - Inkomsten- en loonbelasting. Buitengewone lastenaftrek voor buitenlandse werknemers (binnenlandse belastingplichtigen)., 1971-1984; 463; 1.713.151.2
      - Formulier loonbelasting nummer 12., 1972; 1270
      - Arbeidsverhouding van gelegenheidswerkers., 1972-1973; 317; 1.713.151.2
      - Vergoeding van reiskosten., 1972-1973; 345; 1.713.151.2
      - Hoge en aanvullende kinderaftrek, ---
      - Premieberekening van sociale verzekeringswetten ten behoeve van huispersoneel., 1972-1974; 339; 1.713.151.2
      - Controle op de ingevulde formulieren betreffende aftrek verzorgingskosten in bejaardenoorden, ---
      - Ambtshalve teruggaaf van ten onrechte te veel ingehouden loonbelasting., 1972-1980; 319; 1.713.151.2
      - Inkomsten- en loonbelasting. Werkende gehuwde vrouw, ---; 389
      - Loonbelastingkaarten inzake postactieve uitkeringen in de overheidssfeer., 1973-1978; 256; 1.713.151.2
      - Heffing van loonbelasting ten aanzien van buitenlandse artiesten., 1973-1979; 148; 1.713.151.2.029.13
      - Tabel voor bijzondere beloningen., 1973-1983; 526; 1.713.151.2
      - Tijdelijke hulpkrachten ten behoeve van de oogst., 1974; 348; 1.713.151.2
      - Vergunningen tot het toepassen van aanvullende kinderaftrek ten aanzien van werknemers die geen recht hebben op kinderbijslag ingevolge de Kinderbijslagwet Loontrekkenden (KWL)., 1974; 1323
      - Wijziging woongebied Rotterdam - Schiedam., 1974; 336; 1.713.151.2
      - Inkomsten- en loonbelasting. Toepassing hardheidsclausule in verband met de fiscale verzelfstandiging van de werkende gehuwde vrouw, ---; 393
      - Aanvullende loonbelastingkaarten 1973 ter zake van aanvankelijk overgenomen doch later teruggeboekte premie AOW/AWW., 1974-1978; 1286
      - Heffing loonbelasting met betrekking tot ambtelijke 5%-ziektekostenregeling., 1974-1979; 191; 1.713.151.2; pak
      - Tariefgroepindeling van de man wiens huwelijk in de loop van het kalenderjaar is ontbonden door het overlijden van zijn vrouw, ---; 1.713.152; 1.713.152.026.5
      - Regeling inzake de levering van loonbelastingkaarten ten aanzien van (niet in echte dienstbetrekking werkzame) dagbladbezorgers., 1975; 487; 1.713.151.2
      - Inkomsten- en loonbelasting en premieheffing. Collecteurs en debitanten van de Staatsloterij., 1975-1976; 1333
      - Toepassing loonbelasting- en premietabellen ten aanzien van partieel leerplichtige werknemers., 1975-1976; 262; 1.713.151.2
      - Inkomsten- en loonbelasting. Waardering van het genot van een woning uit de dienstbetrekking., 1975-1979; 1303; pak
      - Kinderaftrek voor invalide kinderen van 18 tot 27 jaar., 1976; 253; 1.713.151.2
      - Vermindering van belasting voor gehuwde vrouw - kostwinner., 1976; 257; 1.713.151.2
      - Verzamelloonstaat 1976 inzake de wijziging van de sociale verzekeringspremies per 1 juli 1976., 260; 1.731.151.2
      - Wijziging vrijstelling voor vergoedingen bij bijzondere ziektekosten., 1976; 136; 1.713.151.2
      - Inkomsten-, loon- en vermogensbelasting voor de beoordeling van de kinderaftrek voor kinderen die in internaatsverband studeren., 1976-1977; 116; 1.713.151.2
      - Inkomsten-, loon- en vennootschapsbelasting. Verzekerde pensioenen met zogenaamde vaste klimming na ingangsdatum, ---; 1.713.151.2
      - Toepassing forfaitaire reiskostenregeling op reiskostenvergoedingen huis - werk in de overheidssfeer., 1976-1980; 789; 1.713.151.2
      - Reiskostenvergoedingen aan werknemers in het bouwbedrijf., 1976-1987; 199; 1.713.151.2; pak
      - Pensioenpremie van leden van Gedeputeerde Staten en van wethouders., 1977-1978; 195; 1.713.152
      - Belastingheffing van naar Nederland uitgezonden bedrijfsemployés, ---
      - Belasting- en premieheffing van stakingsuitkeringen, ---
      - Verleende machtigingen tot toepassing van de bepalingen betreffende de richtige heffing van artikel 31 van de Algemene Wet inzake Rijksbelastingen., 1978; 1306
      - Uitvoering van de Regeling inzake het verlenen van kinderaftrek., 1978-1979; 1337; -
      - Tabeltoepassing ten aanzien van vakantiebondgerechtigden., 1979-1982; 393; 1.713.151.2
      - Tweede fase liquidatie Vrijwillige Ouderdoms Verzekering (VOV)., 1979-1982; 400; 1.713.151.2
      - Vrijstelling van inhouding op commissarisloon, dat niet ten goede komt aan degene die de functie verricht., 1979-1982; 458; 1.713.151.2
      - Inkomsten- en loonbelasting. Aanspraken ingevolge de Ziektekostenregeling Bijzondere Groepen 1976., 1979-1986; 902; 1.713.151.2
      - Inkomsten-, loon- en vennootschapsbelasting en premieheffing. Voorlopige maatregel met betrekking tot regelingen van Vervroegde Uittreding in de sfeer van de loonbelasting- en premieheffing., 1979-1986; 530; 1.713.151.2
      - Inkomsten- en loonbelasting. Liquidatie van de Vrijwillige Ouderdoms Verzekering (VOV)., 1980; 802; 1.713.151.2
      - Inhouding van loonbelasting op de Algemene Ouderdomswet-vakantie-uitkering 1980 voor ongehuwden., 1980-1981; 422; 1.713.151.2.029.7
      - Overlijdensuitkeringen ingevolge de Regeling Vervroegde Uittreding Sociale Werkvoorziening., 1980-1982; 401; 1.713.151.2
      - Waardering van het genot van een woning uit dienstbetrekking. Huurverhoging per 1 juli 1980, 1 juli 1981, 1 juli 1982, 1 juli 1983, 1 juli 1984 en 1 juli 1985., 1980-1985; 396; 1.713.151.2; pak
      - Inkomsten- en loonbelasting. Arbeidsongeschiktheidsaftrek, buitengewone lasten en belastingvrije toeslag van buitengewoon gepensioneerden alsmede buitengewone lasten van militaire oorlogsslachtoffers, ---; 1.713.152.027.7
      - Arbeidsongeschiktheidsaftrek ten aanzien van genieters van een verminderde Wet op de Arbeidsongeschiktheidsverzekering-uikering., 1981; 418; 1.713.151.2.027.7
      - Arbeidsongeschiktheidsaftrek van werknemers van de Wet Sociale Werkvoorziening (WSW)., 1981; 417; 1.713.151.2.027.7
      - Dataplus salaristabellensysteem., 1981; 368; 1.713.151.2
      - Inkomsten- en loonbelasting. Inhoudingsbesluit Overheidspersoneel 1981., 1981-1983; 464; 1.713.151.2
      - Hoofdelijke aansprakelijkheid bij onderaanneming en bij inlening van arbeidskrachten., 1982; 382; 1.713.151.2
      - Wijziging witte loonbelasting- en premietabellen per 1 januari 1983., 1982; 398; 1.713.151.2
      - Premieheffing volksverzekering, loon- en inkomstenbelasting. Arbeidsverhouding van vrijwilligers., 1982-1986; 460; 1.713.151.2
      - Inkomsten- en loonbelasting. Belastingheffing over het werkgeversaandeel in de ziekenfondspremie van Wet Werkloosheidsvoorziening (WWV)-gerechtigden, ---; 1.713.151.2
      - Verstrekking van de gecombineerde loontabellen voor de land- en tuinbouw aan inspecteurs., 1983; 394; 1.713.151.2
      - Tijdstip premieaftrek ter zake van kapitaalverzekering met lijfrenteclausule in verband met annuleringsmogelijkheid., 1983-1984; 415; 1.713.151.2.027.7
      - Wijziging dieetkostenregeling met ingang van 1 januari 1984. Toepassing hardheidsclausule met betrekking tot extra kosten ter zake van een zogenaamd Moermandieet., 1983-1984; 416; 1.713.151.2.027.7
      - Achterwege laten van naheffingsaanslagen in verband met opgewekt vertrouwen., 1984; 531; 1.713.151.2
      - Teruggaafregeling bij het in de loonbelasting niet geldend maken van een toeslag op de algemene belastingvrije som., 1984; 423; 1.713.151.2.029.7
      - Defiscalisering van bepaalde periodieke uitkeringen van publiekrechtelijke aard., 1984-1985; 381; 1.713.151.2
      - Inkomsten- en loonbelasting. Wijziging tariefgroepindeling per 1 januari 1984. Alleenstaande toeslag ongehuwde bejaarden en gehandicapten., 1984-1985; 467; 1.713.151.2.026.5
      - Inkomsten- en loonbelasting. Tariefgroepindeling van kloosterlingen., 1984-1986; 465; 1.713.151.2.026.5; pak
      - Verhuiskostenvergoeding aan remigranten., 1984-1987; 461; 1.713.151.2
      - Inkomstenbelasting. Aftrekbaarheid van hypotheekrente ter zake van de eigen woning van ongehuwd samenwonenden, ---; 452
      - Waardering beloningen in natura., 1985-1988; 1404; -
      - Gevolgen van het arrest van de Hoge Raad van 4 juni 1986, BNB 1986/250*, aftrekbare kosten en onregelmatige dienst., 491; 1.713.152
      - Inkomsten- en loonbelasting. Belastingheffing in het jaar van splitsing van de Algemene Ouderdomswet-uitkering van gehuwden., 1986; 457; 1.713.151.2
      - Inkomsten- en loonbelasting. Wijzigingen als gevolg van de invoering van de Wet op de Studiefinanciering., 1986; 529; 1.713.151.2
      - Loon- en omzetbelasting. Uitleg van het begrip eigenbouwen in de Wet Ketenaansprakelijkheid., 1986; 846; 1.713.151.2
      - Reiskosten wonig - werk; verlenen van vermindering van loonbelasting in geval van gedeeltelijke vergoeding., 1986; 821; 1.713.151.2.027.7
      - Inkomsten- en loonbelasting. Aftrek premies voor buitenlandse sociale verzekeringen, ---; 1.713.152
      - Inkomsten- en loonbelasting. Tabeltoepassing op pensioenen; vermindering wegens aftrekposten., 1987; 811; 1.713.151.2
      - Premieheffing volksverzekeringen. Voordeel uit renteloze of laag rentende (hypothecaire) leningen., 1987; 808; 1.713.151.2
      - Regeling voor auteurs en redactiemedewerkers., 1987; 810; 1.713.151.2
      - Reikwijdte van het Arrest van de Hoge Raad van 27 november 1985 (BNB 1986/38) inzake ondersteuningsuitgaven aan een aan heroïne verslaafde verwant., 1987; 837; 1.713.152
      - Inkomsten- en loonbelasting en premieheffing volksverzekeringen. Tabeltoepassing op uitkeringen ex artikel 61 van de Nieuwe Werkloosheidswet., 1987-1988; 849; 1.713.151.2
      - Inkomsten- en loonbelasting. De 35%-regeling voor naar Nederland uitgezonden werknemers, ---; 146, 281
      - Inkomsten- en loonbelasting. Toepassing van de desalderingsregeling bij gemoedsbezwaarden, die geen hypothecaire lening kunnen krijgen als gevolg van de eis tot verzekering van het object, ---; 1.713.152
      - Sociale verzekering. Aanwijzing van pensioenregelingen die mede voorzien in partnerpensioen., 1988; 851; 1.713.151.2:1.848.43
    - Boekwerk Omzetbelasting, 15
      - Toepassing van de Metaalconstructieregeling., 1968-1970; 128; 1.715.4
      - Ambtshalve vermindering en teruggave van de omzetbelasting., 1978; 193; 1.713.23
      - Loon- en omzetbelasting. Uitleg van het begrip eigenbouwen in de Wet Ketenaansprakelijkheid, ---; 1.713.151.2
    - Boekwerk Organisatie Algemeen, 16
      - Instelling Projectgroep Aangiftebiljetten., 1983; 384; 07.353.21
    - Boekwerk Personele Belasting, 17
      - Instructie opgaaf huurwaarde woningen., 1967-1971; 1277
    - Boekwerk Premieheffing, 18
      - Algemene Kinderbijslagwet en Kinderbijslagwet voor Loontrekkenden. Premieheffing ten aanzien van zeevarenden., 1962-1964; 98; 1.848.45
      - Premieheffing over uitkeringen wegens zogenaamd vorstverlet en aan werknemers in de bouwnijverheid en het schildersbedrijf., 1962-1971; 155; 1.848.45
      - Loonbelasting en premieheffing. Beslissingen inzake de bedrijfs- of zelfstandige beroepsuitoefening, alsmede de inhoudingsplicht ten aanzien van artiesten, ---; 1.714.52
      - Loonbelasting en premieheffing sociale verzekeringen Wet Werkloosheidsvoorziening met uitkeringen Werkloosheidswet, ---
      - Premieheffing Algemene Ouderdomswet en Algemene Weduwen- en Wezenwet, Algemene Kinderbijslagwet en Algemene Wet Bijzondere Ziektekosten ten aanzien van buitenlandse studenten., 1969-1970; 213; 1.848.43
      - Premieheffing AOW, AWW, AWBZ, AKW en KWL; toepassing van supranationale, multilaterale en bilaterale regelingen op het gebied van de sociale verzekering., 1969-1972; 1393; 1.883.24
      - Loonbelasting en premieheffing. Wijziging begrip aanneming van werk inzake bezorgers van weekbladen en drukwerken, ---; 1.713.151.2
      - Tegemoetkomingen in ziektekosten bij de premieheffing van de Kinderbijslagwet voor Loontrekkenden., 1972-1973; 346; 1.713.151.2
      - Gewijzigde invulling van premieheffing van de elementennota's Inkomstenbelasting 68a en 70, alsmede de VN-nota, ---
      - Aanvullende loonbelastingkaarten 1973 ter zake van aanvankelijk overgenomen doch later teruggeboekte premie AOW/AWW, ---
      - Inkomsten- en loonbelasting en premieheffing. Collecteurs en debitanten van de Staatsloterij, ---
      - Premieheffing bij wege van aanslag; aftrek wegens arbeidsongeschiktheid gehuwde vrouw., 1978; 207; 1.848.43
      - Internationale Fiscale Zaken, inkomstenbelasting en premieheffing. Belasting- en premieheffing van functionarissen van het onderdeel van het Europese Octrooibureau (EOB) te Rijswijk, ---; 1.713.152
      - Inkomsten-, loon- en vennootschapsbelasting en premieheffing. Voorlopige maatregel met betrekking tot regelingen van Vervroegde Uittreding in de sfeer van de loonbelasting- en premieheffing, ---; 1.713.151.2
      - Gewezen mijnwerkers met een Belgisch rustpensioen., 1982; 409; 1.848.43
      - Verplichte afkoopsommen ingevolge de Liquidatiewet Ongevallenwetten, de Liquidatiewet Invaliditeitswetten en de Liquidatiewet Ouderdomswet 1919., 1985; 845; 1.848.43
    - Boekwerk Registratie en Successie Diversen 1956, 19
      - Inkomsten- en loonbelasting. Waardering van het genot van een woning uit de dienstbetrekking, ---
      - Rente wegens uitstel van betaling van belastingen en premies, ---; A 10806
      - Inkomstenbelasting en Registratie Successie Diversen. Transacties tussen naaste verwanten en gerechtigden tot een nalatenschap; waardering landbouwgrond tegen tenminste de waarde in verpachte staat, ---; 1.713.152
    - Boekwerk Schoolgeld, 20
      - Opgaaf schoolgeldmaatstaf ter uitvoering van de Regeling inzake in bruikleen verstrekken van boeken en leermiddelen., 1955-1964; 99; 1.851.02
      - Uitvoering van de Schoolgeldwet., 1960-1961; 79; 1.851.02.2
      - Uitvoering Schoolgeldwet met betrekking tot opleiding van gezinsverzorgsters., 1963; 77; 1.851.02.2
      - Voorlopige aanslagen schoolgeld voor het schoolgeldjaar 1965/1966., 1327
      - Interpretatie van artikel 3, tweede en derde lid, van de School- en Cursusgeldwet 1972., 1973-1977; 212; 1.713.831.7
      - Samenloop van heffingen., 1983; 402; 1.713.831.7
      - Schoolgeldheffing weggelopen kinderen., 1985; 424; 1.713.831.7
    - Boekwerk Selectieve Investeringsregeling, 21
      - Vragen over het functioneren van de eerste fase van de Wet Investeringsrekening en de Selectieve Investeringsregeling., 1979; 559; 1.713.8
      - Schorsing van de SIR-heffing (Wet Selectieve Investeringsregeling) voor gebouwen en installaties en verlaging van de WIR-basispremies voor gebouwen en installaties (Wet Investeringsrekening) in de Miljoenennota van 1982, ---; 1.713.8
      - Schorsing van de Selectieve Investeringsregeling (SIR-heffing). Besluit van 2 juni 1982 (Stb. 329)., 404; 1.713.8
    - Boekwerk Successierecht, 22
      - Inkomstenbelasting en successierecht. Giften aan de Stichting Prins Bernhard 60 jaar, ---; 1.714.521
      - Rente wegens uitstel van betaling van belastingen en premies, ---; A 10806
    - Boekwerk Vennootschapsbelasting 1942, 23
      - Afschrijving op opstallen van veilingbedrijven voor land- en tuinbouwproducten., 1940-1962; 113; 1.714.526
      - Opneming van enige tot dusver niet algemeen medegedeelde beslissingen. Spaarbanken: Kredietverlening voor bedrijfsdoeleinden. Vrijstelling van vennootschapsbelasting van buitenlandse instelling van weldadigheid. Dividenden op aandelen in portefeuille. Verjaarde dividenden., 1944-1962; 9; 1.714.526
      - Waardering emballage tuinbouwveilingen., 1944-1962; 12; 1.714.526
      - Intrekking van de (blauwe) Aanschrijving van 21 maart 1949, nummer 24 (aanslagregeling van landbouworganisaties)., 1948-1962; 159; 1.714.526
      - Inkomsten- en vennootschapsbelasting. Toepassing van de investeringsaftrek, ---
      - Lege naamloze vennootschappen met compensabele verliezen., 1958-1963; 14; 1.714.526
      - Verwisseling van tot een bedrijfsvermogen behorende aandelenpakketten in het kader van een fusie, ---; OA 01209
      - Afschaffing van de zogenaamde roneo- of witte aanschrijvingen en de vervanging door rotaprint aanschrijvingen in boekvorm., 1961-1962; 1352; 136; pak
      - Marktprijsvaststelling bij ledentransacties van een coöperatieve vereniging., 1975-1976; 270; 1.713.413
    - Boekwerk Vennootschapsbelasting 1965, 24
      - Verwisseling van tot een bedrijfsvermogen behorende aandelenpakketten in het kader van een fusie, ---; OA 01209
      - Inkomsten- en vennootschapsbelasting. Belastingvrije herwaardering van tot een landbouwbedrijf behorende onroerende goederen, ---; 1.714.521
      - Overdracht van een onderneming of een zelfstandig gedeelte van een onderneming van een belastingplichtige aan een andere belastingplichtige tegen toekenning van aandelen, bewijzen van deelgerechtigheid of lidmaatschapsrechten., 1969-1970; 11; 1.714.526
      - Inkomsten-, loon- en vennootschapsbelasting en premieheffing. Voorlopige maatregel met betrekking tot regelingen van Vervroegde Uittreding in de sfeer van de loonbelasting- en premieheffing, ---; 1.713.151.2
      - Voorlopige aanslagregeling. Uitbreiding fiscale eenheid tot coöperaties en onderlinge verzekeringsmaatschappijen., 1986-1987; 844; 1.713.413
    - Boekwerk Vennootschapsbelasting 1969, 25
      - Concentratie in de coöperatieve zuivelindustrie in verband met de heffing van vennootschapsbelasting, ondernemingsbelasting, schenkingsrecht, registratierecht en omzetbelasting., 1969-1970; 271; 1.713.413
      - Inkomsten- en vennootschapsbelasting. Toepassing van de Resolutie van 21 juli 1971 (waardering van voorraden door detaillisten op het gebied van textiel, kleding, meubelen en stoffering), ---; 1.713.152; 1.713.413
      - Inkomsten- en vennootschapsbelasting. Belastingheffing bij overgang van coöperatieve flatexploitatie of woningvereniging naar (horizontale) eigendom, ---; 1.713.413
      - Toepassing van artikel 15 van de Wet op de Vennootschapsbelasting 1969., 1970-1976; 188; 1.713.413.024.4
      - Uitdelingen door coöperatieve tuinbouwveilingverenigingen., 1970-1977; 1396; 1.714.526; pak
      - Vennootschaps- en inkomstenbelasting. Afschrijving op zeeschepen., 1971; 269; 1.713.413
      - Verzamelaanschrijving over diverse onderwerpen., 1971; 474; 1.713.413
      - Toepassing deelnemingsvrijstelling voor aandelen in de Nationale Investeringsbank NV., 1971-1973; 494; 1.713.413
      - Inkomsten- en vennootschapsbelasting. Toepassing investeringsaftrek bij aanwending van een vervangingsreserve, ---; 1.713.152.027.7
      - Toepassing van artikel 10 van de Wet Belastingherziening 1950 op besloten vennootschappen., 1972-1973; 351; 1.713.413
      - Toepassing van artikel 13 van de Wet op de Vennootschapsbelasting 1969 ten aanzien van holdingmaatschappijen., 1973-1974; 498; 1.713.413
      - Geruisloze liquidatie van bepaalde onroerend goed - NV's en BV's., 1973-1977; 138; 1.713.413
      - Toepassing van artikel 12 van de Wet op de Vennootschapsbelasting 1969., 1975-1983; 189, 374
        - Uitstelregeling voor het indienen van aangiften en regeling voor het opleggen van voorlopige aanslagen, 1975-1977, 189; 1.713.413; pak
        - Afschaffing van de spaarbankvrijstelling, 1981-1983, 374; 1.713.413
      - Inkomsten- en vennootschapsbelasting. Toepassing ijzeren voorraadstelsel bij juweliers, ---; 1.713.152
      - Inkomsten-, loon- en vennootschapsbelasting. Verzekerde pensioenen met zogenaamde vaste klimming na ingangsdatum, ---; 1.713.151.2
      - Toepassing van artikel 08.3d van de Wet op de Vennootschapsbelasting 1969 en verplichtingen tussen gelieerde vennootschappen., 1976-1981; 364; 1.713.413.027.7
      - Investeringsaftrek. Toepassing van artikel 8.3 van de Wet op de Vennootschapsbelasting 1969., 1977; 211; 1.713.413.027.7
      - Aangiftebiljet vennootschapsbelasting A, boekjaar 1976 (1976/1977)., 1977-1978; 135; 1.713.413
      - Inkomsten- en vennootschapsbelasting. Overdracht van aandelen in het kader van een zogenaamde holdingsconstructie, ---
      - Investeringsbijdragen voor firma's, ---; A 10217
      - Koop en verkoop van opties op aandelen door beleggingsinstellingen., 1978; 169; 1.713.413; pak